臺灣橋頭地方法院刑事判決
                                      110年度易字第127號
公　訴　人　臺灣橋頭地方檢察署檢察官
被　　　告　張慶賢



被　　　告　余旭琮



上列被告因竊盜案件，經檢察官提起公訴（108年度偵字第12272
號、109年度偵緝字第308、309、310號），本院判決如下：
    主  文
張慶賢犯如附表一至三所示之罪，各處如附表一至三「宣告之刑
及沒收」欄所示之刑及沒收。有期徒刑得易科罰金部分，應執行
有期徒刑陸月，如易科罰金，以新臺幣壹仟元折算壹日；有期徒
刑不得易科罰金部分，應執行有期徒刑拾壹月。沒收部分併執行
之。
余旭琮犯如附表三所示之罪，處如附表三「宣告之刑及沒收」欄
所示之刑。
    事  實
一、張慶賢、劉維華（所涉犯行業經本院以108年度易字第332號
    判決確定）意圖為自己不法之所有，共同基於竊盜之犯意聯
    絡，於附表一所示之時間、地點，以該表所示行為分擔方式
    ，竊取所如該表所示之財物。
二、張慶賢、劉維華及張正華（所涉犯行業經本院以108年度易
    字第332號判決確定）共同意圖為自己不法所有，基於結夥
    三人侵入住宅竊盜之犯意聯絡，於附表二所示之時間、地點
    ，以該表所示行為分擔方式，竊取所如該表所示之財物。
三、余旭琮、張慶賢與真實姓名年籍均不詳之成年人（下稱某甲
    ）共同意圖為自己不法所有，基於結夥三人以上竊盜之犯意
    聯絡，於附表三所示之時間、地點，以該表所示行為分擔方
    式，竊取如該表所示之財物。
四、案經李思翰、林榮義訴由高雄市政府警察局仁武分局；陳景
    導訴由臺南市政府警察局玉井分局；謝銘華訴由臺南市政府
    警察局歸仁分局；徐海峰訴由屏東縣政府警察局里港分局，
    及臺灣臺南地方檢察署陳請臺灣高等檢察署檢察長令轉臺灣
    橋頭地方檢察署檢察官偵查起訴。
    理  由
壹、程序部分（證據能力之說明）：
    本院採為判決基礎之證據，被告余旭琮、張慶賢均爭執部分
    之證據能力，爰認定如下：
一、證人即同案被告張慶賢之警詢陳述（就被告余旭琮所犯附表
    三部分）不具證據能力：本院審酌同案被告張慶賢於警詢時
    之陳述，屬於被告余旭琮以外之人於審判外之陳述而屬傳聞
    證據，既經被告余旭琮於本院準備程序中主張無證據能力（
    見易字卷第117頁），然張慶賢於警詢中之證述核與其於本
    院審理中證述情節大致相符，復無其他律規定得作為證據之
    情形，自不得以之作為認定被告余旭琮犯罪事實存否之證據
    。
二、證人即同案被告張慶賢於偵查中之陳述（就被告余旭琮所犯
    附表三部分）具證據能力：被告余旭琮固亦爭執同案被告張
    慶賢於偵查中證述之證據能力（見易字卷第117頁）。惟現
    階段刑事訴訟法規定檢察官代表國家偵查犯罪、實施公訴，
    依法其有訊問被告、證人及鑑定人之權，證人、鑑定人且須
    具結，而實務運作時，檢察官偵查中向被告以外之人所取得
    之陳述，原則上均能遵守法律規定，不致違法取供，其可信
    度極高，職是，除反對之一方已釋明「顯有不可信之情況」
    之理由外，不得遽指該偵查中之陳述不具證據能力。被告余
    旭琮既未釋明檢察官在偵查時有不法取證之情形，及上開偵
    查中證言有何顯不可信之情況，且同案被告張慶賢於本院審
    理中已到庭接受交互詰問，業已保障被告余旭琮之詰問權，
    依刑事訴訟法第159條之1第2項規定，自得為證據。
三、證人即共犯劉維華108年7月19日之警詢陳述（就被告張慶賢
    所犯附表一編號2部分）及108年9月25日之偵訊陳述（就被
    告張慶賢所犯附表二部分）具證據能力：
㈠、證人即共犯劉維華於108年7月19日之警詢陳述，屬於被告張
    慶賢以外之人於審判外之陳述，雖為傳聞證據，然劉維華於
    本院審理中作證時，就被告張慶賢就附表一編號2所示犯行
    是否知悉、有無犯意聯絡乙節，核與其於警詢之陳述截然不
    符，是證人劉維華於本院審理中證述之內容，顯與其在警詢
    時所為之陳述內容有不符之情形。即自證人劉維華前述警詢
    筆錄形式上觀之，其筆錄內容係以問答方式製作，記載完整
    而無省略之情形，尚無明顯瑕疵可指，並於員警詢問後簽名
    確認筆錄記載內容無訛，復無證據證明其於員警詢問過程中
    係遭受強暴、脅迫、利誘、詐欺等外力干擾情形。末查，證
    人劉維華於該次警詢之陳述較接近案發時點，除記憶應較深
    刻清晰外，亦不及權衡利害及取捨得失，復未直接面對被告
    張慶華，所受外界影響程度較低，故較可能據實陳述，具有
    可信性。而證人劉維華於警詢中所為關於被告張慶賢知悉竊
    盜計畫始駕車載送劉維華前往行竊地點之陳述，攸關被告張
    慶賢是否成立犯罪，乃為證明犯罪事實存否所必要，依刑事
    訴訟法第159條之2規定，應認有證據能力。被告張慶賢爭執
    證人即共犯劉維華該次警詢陳述無證據能力，尚無所據。
㈡、證人即共犯劉維華於108年9月25日之偵訊陳述，係先經檢察
    官以被告身分告知所犯罪名及權利後為訊問，其該部分之陳
    述雖未經具結，然檢察官並非以證人身分傳喚劉維華到庭作
    證，亦未於訊問調查過程中，將其轉換為證人身分，故檢察
    官未命劉維華供前或供後具結，並無違法。又檢察官訊問過
    程當能遵守法定程序，並無證據顯示證人劉維華係遭受強暴
    、脅迫、詐欺、利誘等外力干擾情形，或在影響其心理狀況
    致妨礙其自由陳述等顯不可信之情況下所為，且上開期日之
    偵訊筆錄亦交證人劉維華閱覽無訛始簽名等各項陳述時之外
    部客觀情況觀察，足認證人劉維華係出於自由意志而陳述，
    出於「真意」之信用性獲得確切保障。復證人劉維華未曾提
    及檢察官在偵訊時有任何強暴、脅迫、詐欺、利誘等以不正
    方法取供之情，其陳述時之心理狀況健全、並無受外力干擾
    ，且證人劉維華業於本院審判中到庭依人證之調查程序具結
    作證，已透過詰問程序保障被告張慶賢之對質詰問權，而被
    告張慶賢復未能提出證人劉維華於偵查中所述有何其他顯不
    可信之情況，且觀諸偵訊筆錄之記載形式，本院亦查無檢察
    官在上開偵訊時有任何以不正方法訊問，而有違反陳述者之
    自由意志等顯有不可信之情況，且其於偵查時之供述與其等
    於本院審理時證述之內容既有不符，且為證明被告張慶賢犯
    罪存否所必要，衡諸上開規定及說明，自具有證據能力。
四、證人即另案共犯張正華於偵查中之陳述（就被告張慶賢所犯
    附表二部分）具證據能力：被告張慶賢雖爭執共犯張正華於
    偵查中之陳述，然張正華上開偵查中陳述並未有何顯不可信
    之情況，況上開證人業於本院審判程序以證人身分進行交互
    詰問，已賦予被告張慶賢對其對質詰問之機會，則其於偵查
    中之陳述即屬完足調查之證據，而得作為判斷之依據。
五、至證人即共犯劉維華於108年8月27日警詢及108年9月27日偵
    查中所為關於被告張慶賢所犯附表一編號1部分之陳述及108
    年9月25日偵查中所為關於被告張慶賢所犯附表一編號2部分
    之陳述：被告張慶賢固爭執共犯劉維華此部分供述之證據能
    力，惟證人劉維華於該次警詢及偵訊中並未為不利於被告張
    慶賢之陳述，且本判決並未援引證人劉維華該次偵訊內容作
    為不利被告張慶賢之認定，故就此證據能力之有無，不予贅
    論。
六、除上開說明外，本判決所引用其餘傳聞證據部分，均已依法
    踐行調查證據程序，且檢察官、被告余旭琮、張慶賢於本院
    均明示同意有證據能力（見易字卷第117、126、220頁），
    基於尊重當事人對於傳聞證據之處分權，及證據資料愈豐富
    愈有助於真實發現之理念，本院審酌該等證據作成時情況，
    並無違法取證之瑕疵，且無顯不可信之情形，以之作為證據
    應屬適當，自均有證據能力。
七、末以本案據為認定被告犯罪所引其餘非屬供述證據部分，既
    不適用傳聞法則，亦非公務員違背法定程序所取得，依刑事
    訴訟法第158條之4反面解釋，同具證據能力。
貳、實體部分：
一、認定事實所憑之證據及理由；
㈠、被告2人對犯罪事實之意見：
  ⒈被告張慶賢就附表三所示犯行坦承不諱，惟始否口有如附表
    一、二所示各開犯行，辯稱：高樹那件（按即附表一編號1
    ）是那天我載劉維華去屏東採山茶，回程已經很晚了，進入
    高樹鄉時，劉維華說他要去找朋友借車，後來劉維華說「到
    了」，我就把他放下車直接開走了，我不知道他下車是去偷
    車。仁德那件（按即附表一編號2）也是劉維華要我載他去
    訪友，我並不知道他去偷車。至於南化那件（按即附表二）
    ，張正華、劉維華來找我，說要去找朋友，我就往烏山頭風
    景區方向開，到了一個傳統古厝時，不知是何人叫我停車，
    張正華、劉維華下車，我先把車往前開一點點，下車拍照，
    再把車開回他們二人剛下車處，在那邊等他們。後來看到他
    們回車上，手上拿著一個大型米袋，但米袋內裝什麼我都沒
    看到，也沒分到現金及財物云云。
  ⒉被告余旭琮坦承向友人賴柏霖借用車牌號碼0000-00號自用小
    貨車後，將該車轉交予被告張慶賢使用之事實，惟矢口否認
    有何竊盜犯行，辯稱：張慶賢有向我借該2485-MT號自用小
    貨車使用，但我不知道他作何用途；我又不會開大貨車，不
    可能參與行竊云云。
㈡、附表一、二、三所示各該告訴人遭竊之事實，業據告訴人徐
    海峰、謝銘華、陳景導、林榮義及李思翰等人供述在卷，並
    有下列證據可資證明：
  ⒈附表一編號1部分：屏東縣政府警察局里港分局高樹分駐所「
    0427」案件監視器調閱情形、車輛詳細資料報表、屏東縣政
    府餐察局里港分局高樹分駐所受理各類案件紀錄表、屏東縣
    政府警察局車輛協尋電腦輸入單、監視器錄影畫面截圖12張
    （警四卷第27、39、43至55頁、偵緝一勸第93至99頁）。
  ⒉附表一編號2部分：路口監視器錄影畫面截圖4張、臺南市政
    府警察局車輛協尋及尋獲電腦輸入單、贓物認領保管單、10
    9年10月22日檢察官勘驗筆錄（警三卷第25、29、30至32頁
    、偵緝一卷第82頁）。
  ⒊附表二部分：
    車輛詳細資料報表、臺南市政府警察局玉井分局南化分駐所
    發生竊盜案件紀錄表、遭竊現場照片4張、張慶賢停車位置
    照片5張及監視器錄影畫面截圖4張及被害人遭竊米袋照片1
    張（警一卷第151頁、警二卷第9、21至27、43至51頁）。
  ⒋附表三部分：
    指認犯罪嫌疑人紀錄表【余旭琮指認張慶賢】、高雄市政府
    警察局車輛協尋電腦輸入單2份、高雄市政府警察局車輛尋
    獲電腦輸入單2份、KEB-9319號自用大貨車之行照影本、贓
    物認領保管單、監視器錄影畫面截圖19張、車輛尋獲照片5
    張、高雄市政府警察局仁武分局仁武派出所偵辦刑案照片11
    張、高雄市政府警察局仁武分局刑案勘察報告、高雄市政府
    警察局仁武分局證物處理報告、高雄市政府警察局108年9月
    17日高市警刑鑑字第10835888600號鑑定書、高雄市政府警
    察局108年9月17日高市警刑鑑字第10835888800號鑑定書、
    車輛詳細資料報表4份（警一卷第5至7、24、30、41至42、
    46至47、49至68、147至148、152至153頁）。
    而被告張慶賢亦就附表三所示犯行坦承不諱，是此部分事實
    首堪認定。
㈢、附表一部分：
  ⒈證人即共犯劉維華固於警詢及偵查中供稱：有竊取該小貨車
    ，但是跟張慶賢沒關係，我當時跟騙張慶賢要跟朋友借車，
    請他開車載我過去云云。惟依卷附監視錄影畫面顯示，被告
    張慶賢駕駛車輛前往高樹鄉雙興路附近徘徊，足認被告張慶
    賢與劉維華已著手搜尋下手的車輛，而後選定車牌號碼000-
    0000號自用小貨車，被告張慶賢隨即駕車至雙興路133號附
    近，再由劉維華下車行竊，且被告張慶賢駕車離開雙興路13
    3號後，與劉維華駕駛竊得車牌號碼000-0000號自用小貨車
    後所行駛的路線同行，二車行駛路線具有高度重疊性，堪認
    被告張慶賢在劉維華得手後，駕車與劉維華會合一併離去。
    再參諸張慶賢自述：那時我們在用藥，劉維華都叫我載他，
    他是我看著長大，之後我知道他常常他作壞事（偵緝一卷第
    84頁），及被告張慶賢本身亦是汽車慣竊，當然知道夜間行
    竊較不易失風等諸情事參互以觀，被告張慶賢殆無不知共犯
    劉維華所欲係為竊車換財之可能，益徵被告張慶賢對於附表
    一編號1所示竊行心知肚明，被告張慶賢所辯，不足採信。
  ⒉至附表一編號2部分，業據共犯劉維華初於警詢時供述：當時
    我乘坐張慶賢所駕駛的5D-0949號自用小客車，我們外出時
    我們就有鎖定要去偷拖板車，所以張慶賢就載我到處繞找目
    標，然後臺南市○○區○○○路0號旁時，就看到AAQ-828號自用
    大貨車，然後我下車查看，當時這台車的門沒有鎖，鑰匙就
    插在上面，所以我就駕駛偷走了。當時於108年6月18日凌晨
    （詳細時間不詳），因為我要外出去偷車，所以我就問張慶
    賢能不能載我出門偷車，因為我沒有車子，假如我有偷到賣
    掉的話，在分一點錢給他，沒有講要給他多少錢，所以他才
    會載我去偷車等語明確（警三卷第3至4頁）。再者，被告豈
    有在深夜載友人出門，趁友人如廁之際即自行離去，而將友
    人丟在外地不予接回之理？可見被告張慶賢此部分辯解之詞
    違情悖理，不符常情，容無足採。
㈣、附表二部分：證人即共犯劉維華於偵查中供稱：被告張慶賢
    知道我們要偷東西等語。證人即共犯張正華亦供稱：是我們
    三人（按即被告張慶賢、劉維華及張正華）臨時決定，張慶
    賢停下來，我與劉維華就下去看等語；甚至於被告張慶賢行
    反詰問時證稱：你明明就知道，我跟你說，這個東西浮上台
    面，要騙還是怎樣，騙不過，那種東西你就有辦法在那邊等
    我們，我們進去做什麼你怎麼可能不知道等語綦詳。復佐以
    被告張慶賢辯稱當時係要訪友，此與共犯張正華所稱無特定
    目的地隨意走走，已有不符。況且共犯劉維華、張正華下車
    察看時，被告張慶賢並未離去，仍在附近等候，且在共犯劉
    維華、張正華返回停車處，被告張慶賢亦隨同劉維華、張正
    華一起往前開車，此有監視錄影晝面截圖可參，足認被告張
    慶賢係知情且有分工；再者，共犯劉維華、張正華均供稱被
    告張慶賢也有分到贓物等語明確。抑有進者，衡諸常情友人
    一同出遊，且意在訪友，在到達目的地之後，理應一同前往
    訪友，豈有獨留被告張慶賢在車上等候之理，是被告張慶賢
    上開所辯顯與常情不符，不足採信。
㈤、附表三部分：此部分犯行業據被告張慶賢坦承在卷，且被告
    張慶賢於偵查及本院審理中均結證供稱是與被告余旭琮一起
    去偷的等語明確，復佐以被告張慶賢、余旭琮2人所持用之
    行動電話，於案發前後，其2人均有其所在的基地台位置，
    具有高度的重疊性；復以證人即同案被告張慶賢於偵查及審
    辦中證稱：余旭琮叫我擔這條罪，說我已經被判20年，不差
    這條等語，綜合以上諸點，益徵被告余旭琮所辯，不足採信
    。
二、論罪科刑；
㈠、新舊法比較：查被告張慶賢於附表一編號1及附表二所示行為
    後，刑法第320條、第321條業於民國108年5月29日經總統修
    正公布，並自同年5月31日起生效。修正前之刑法第320條第
    1項原規定「意圖為自己或第三人不法之所有，而竊取他人
    之動產者，為竊盜罪，處5年以下有期徒刑、拘役或5百元以
    下罰金」，其罰金刑部分依刑法施行法第1條之1第2項前段
    提高為30倍後，即為新臺幣（下同）1萬5千元以下罰金；而
    修正前之刑法第321條第1項規定：「犯竊盜罪而有下列情形
    之一者，處6月以上、5年以下有期徒刑，得併科10萬元以下
    罰金」。修正後之刑法第320條及第321條條文則分別為：「
    意圖為自己或第三人不法之所有，而竊取他人之動產者，為
    竊盜罪，處5年以下有期徒刑、拘役或50萬元以下罰金」及
    「犯竊盜罪而有下列情形之一者，處6月以上、5年以下有期
    徒刑，得併科50萬元以下罰金」，經比較修正前後之法律，
    新法提高罰金刑之上限，並無更有利行為人之情形，是就被
    告張慶賢上開犯行，經新舊法比較之結果，應適用其行為時
    之法律，即修正前刑法第320條第1項及第321條第1項之規定
    論處。
㈡、按刑法第321條第1項第4款所定「結夥三人以上」而犯竊盜罪
    ，係指在場共同實行或在場參與分擔實行竊盜行為之共同正
    犯（不包括同謀共同正犯、教唆犯或幫助犯在內）有三人以
    上而言。依司法院釋字第109號解釋，以自己共同犯罪之意
    思，事先同謀，而推由其中一部分人實施犯罪之行為者，均
    為共同正犯。故三人以上有共同竊盜之犯意聯絡，由其中一
    部分人於竊盜時在場把風或接應，目的在排除竊盜之障礙，
    助成竊盜之實現，係在共同竊盜犯意聯絡範圍內分擔實行竊
    盜行為，自屬共同正犯而應計入結夥人數之內（最高法院10
    4年度台非字第168號判決參照）。查：
  ⒈被告張慶賢就附表二所示犯行，係與劉維華、張正華共同前
    往紅屋頂餐廳中被害人陳景導之住宅內行竊，由劉維華、張
    正華進屋實施拿取財物之行為，張慶賢則以開車方式接應劉
    維華與張正華，揆諸前揭說明，自該當刑法第321條第1項第
    1、4款結夥三人侵入住宅之要件。
  ⒉被告張慶賢、余旭琮就附表三所示犯行，係與真實姓名不詳
    之某甲分駕二車前往高雄市○○區○○段0000○0000地號土地行
    竊，並由張慶賢、余旭琮下手竊取告訴人林榮義所有之大貨
    車及附載挖掘機、鏟裝機，後由張慶賢、余旭琮各自駕駛竊
    得大貨車、某甲則駕駛原車連袂離去，自該當刑法第321條
    第1項第4款結夥三人之要件。
㈢、是核被告張慶賢就附表一編號1所為，係犯修正前刑法第320
    條第1項之竊盜罪；就附表一編號2所為，係犯刑法第320條
    第1項之竊盜罪；就附表二所為，係犯修正前刑法第321條第
    1項第1、4款結夥三人以上侵入住宅竊盜罪；就附表三所為
    ，係犯修正前刑法第321條第1項第4款結夥三人以上竊盜罪
    。被告余旭琮就附表三所為，係犯修正前刑法第321條第1項
    第4款結夥三人以上竊盜罪。被告張慶賢與劉維華就附表一
    所示之2罪；被告張慶賢與劉維華、張正華就附表二所示之
    罪；被告張慶賢、余旭琮就附表三所示之罪，均有犯意聯絡
    及行為分擔，俱應依刑法第28條規定論以共同正犯。
㈣、累犯加重：被告余旭琮前因竊盜案件，經臺灣高雄地方法院
    （下稱高雄地院）103年度易字第779號判決處有期徒刑1年2
    月、1年，應執行有期徒刑2年，嗣經臺灣高等法院高雄分院
    （下稱高雄南分院）判決上訴駁回確定；又因槍砲彈藥刀械
    管制條例案件，經高雄地院104年度訴字第186、3298號判決
    處有期徒刑4月確定；另因毒品危害防制條例案件，經高雄
    地院104年度訴字第186號判決處有期徒刑1年，並經高雄高
    分院104年度上易字第574號、104年度上訴字第790號判決上
    訴駁回確定；再因竊盜案件，經高雄地院105年度易字第241
    號判決處有期徒刑3月確定。上開案件經高雄地院106年度聲
    字第1801號裁定應執行有期徒刑3年3月確定，於107年3月30
    日縮短刑期假釋出監付保護管束，於107年7月21日保護管束
    期滿未經撤銷，視為有期徒刑執行完畢等情，此有前揭被告
    余旭琮之臺灣高等法院被告前案紀錄表1份在卷可稽，是其
    於受徒刑之執行完畢後，5年以內故意再犯本案有期徒刑以
    上之罪，應依刑法第47條第1項之規定，為累犯。又本案核
    無司法院大法官釋字第775號解釋意旨所指依刑法第47條第1
    項規定對被告加重最低本刑，即致生其所受之刑罰超過其所
    應負擔罪責之情形，而爰就被告余旭琮如附表三所示犯行依
    刑法第47條第1項之規定加重其刑。
㈤、量刑審酌：爰以行為人之責任為基礎，審酌被告張慶賢、余
    旭琮均已有數次竊盜前科紀錄（被告張慶賢尚不構成累犯）
    ，仍不思警惕及尊重他人財產法益，竟為貪圖不法利益，恣
    意竊取他人財物，侵害他人財產權，法治觀念顯欠佳，殊值
    非難；其中如附表二所示犯行，更以結夥三人侵入住宅之方
    式為之，亦妨礙他人住居安寧，影響社會治安；另考量被告
    2人犯後未能誠實面對自己過錯（僅被告張慶賢坦承附表三
    所示犯行，其餘均否認），且迄未賠償本件各該被害人所受
    之損失，所為均有不該；復佐以本件各次犯行之行竊手段、
    竊得財物數量及價值、各該被害人所受損害；兼衡被告2人
    之教育程度、經濟及家庭生活狀況（均詳卷）等一切情狀，
    分別量處如附表一至三所示之刑，並就被告張慶賢所犯如附
    表一編號1、2部分，諭知易科罰金之折算標準。另審酌被告
    張慶賢所為本案各次犯行之犯罪時間間隔非長、對於法秩序
    之輕率態度，然對於社會整體之危害尚非重大等總體情狀，
    分就有期徒刑不得易科罰金（即附表二、三）、有期徒刑得
    易科罰金（即附表一編號1、2）部分，各定其應執行之刑如
    主文所示，並就有期徒刑得易科罰金部分，各別諭知易科罰
    金之折算標準。
三、沒收：
㈠、按犯罪所得，屬於犯罪行為人者，沒收之；前二項之沒收，
    於全部或一部不能沒收或不宜執行沒收時，追徵其價額；犯
    罪所得，包括違法行為所得、其變得之物或財產上利益及其
    孳息；犯罪所得已實際合法發還被害人者，不予宣告沒收或
    追徵；宣告前2條之沒收或追徵，有過苛之虞、欠缺刑法上
    之重要性、犯罪所得價值低微，或為維持受宣告人生活條件
    之必要者，得不宣告或酌減之，刑法第38條之1第1項前段、
    第3項、第4項、第5項及第38條之2第2項分別定有明文。次
    按共同正犯之犯罪所得，沒收或追徵，應就各人所分得之數
    額分別為之（最高法院104年第13次刑事庭會議決議意旨參
    照）。而在刑法沒收新制生效施行後，沒收已不具備刑罰（
    從刑）本質，而具有刑罰及保安處分以外之獨立法律效果（
    刑法第2條之修正立法說明參照），性質上屬於準不當得利
    之衡平措施。倘個案中得以明確認定共犯之實際犯罪利得，
    則就各人分得之數宣告沒收、追徵，固無疑義；惟共犯如就
    犯罪利得具有事實上之共同支配關係，且實際上難以區別各
    人分受之數或利益，為澈底落實沒收新制「任何人都不得保
    有犯罪所得」之宗旨，仍應就全部犯罪所得宣告沒收，以資
    適法。
㈡、就被告張慶賢所犯如附表一所示犯行部分：
    被告張慶賢就附表一編號1所竊得之車牌號碼000-0000號自
    用小貨車及附表一編號2所竊得之車牌號碼000-000號自用大
    貨車，雖屬被告張慶賢此部分犯罪所得，然業經尋獲分別告
    訴人徐海峰、謝銘華等情，業據告訴人徐海峰、謝銘華陳述
    在卷，並有臺南市政府警察局車輛尋獲電腦輸入單、尋獲照
    片及贓物認領保管單在卷可佐，自不予宣告沒收。
㈢、就被告張慶賢所犯如附表二所示犯行部分：
    被告張慶賢所竊得之未扣案現金8千元、香菸1條又8包、茶
    葉2包、金項鍊1條、金戒指1枚、紅寶石1只、藍寶石1只、
    小書包1個、大米袋1個、太陽能手電筒1個（起訴書固記載
    犯罪所得為香菸、茶葉、現金以及首飾珠寶等共計25萬元價
    值，然除本院上開所述竊得現金、物品以外之物，由本院不
    另為無罪之諭知，詳後述）均未扣案，而共犯劉維華稱：香
    菸、茶葉是伊使用完畢，現金是3人平分，珠寶類的東西後
    來就不知去向，張正華則稱：現金3人平分，香菸、茶葉都
    是被告劉維華所使用，伊沒有分到珠寶類的東西等語，則除
    香菸、茶葉可認係由共犯劉維華分得以外，其餘犯罪所得依
    卷內資料，尚無從知悉被告張慶賢與、共犯劉維華、張正華
    就上開現金及其餘竊得物品之分配方式，而依其等共犯本件
    犯行係由共犯劉維華、張正華進入住宅實施竊盜、被告張慶
    賢負責駕車接應把風，參與程度相當乙節，應認3人係共同
    分配犯罪所得較為合理，則現金之個人分配金額即為2,666
    元（計算式：8,000元÷3＝2,666元，小數點以下捨棄）。
    又上開現金及竊得物品均未扣案，依卷內證據資料亦無從知
    悉去向，且未經發還被害人陳景導，則為避免被告劉維華、
    張正華藉此規避刑法沒收之相關規定而保有犯罪所得，除應
    依刑法第38條之1第1項前段、第3項規定，宣告沒收各該犯
    罪所得外，並於前開財物全部或一部不能沒收或不宜執行沒
    收時，各追徵上開現金價額及其餘物品3分之1之價額。
㈣、就被告余旭琮、張慶賢所犯如附表三所示犯行部分：
    被告余旭琮、張慶賢就附表三所竊得之車牌號碼000-0000號
    自用大貨車及所裝載之山貓牌GASE型1845C挖拙機、車牌號
    碼000-0000號自用大貨車及所裝載之YANMAR牌草綠色挖掘機
    ，雖屬渠等犯罪所得，然業經尋獲告訴人林榮義等情，業據
    告訴人林榮義陳述在卷，並有高雄市政府警察局車輛尋獲電
    腦輸入單、尋獲照片及贓物認領保管單在卷可佐，自不予宣
    告沒收。
參、不另為無罪諭知部分：
    起訴書認被告張慶賢與共犯劉維華、張正華於附表二竊得物
    品中現金（18,000元）、首飾珠寶共計約25萬元價值，無非
    係以證人即被害人陳景導警詢及偵查中之供述為據，則起訴
    書所載之犯罪事實尚可據此予以特定。而除本院上開認定被
    告張慶賢所竊得之現金8,000元，首飾珠寶有金項鍊1條、金
    戒指1枚、紅寶石1只、藍寶石1只外，其餘首飾珠寶部分，
    經實際進入屋內行竊之共犯劉維華於準備程序中稱：伊承認
    有偷現金、首飾、珠寶等語），共犯張正華則稱：該次偷得
    現金約8,000元，偷得珠寶、金飾中記得有偷到一條小項鍊
    約1錢、1個戒指，另有紅寶石、藍寶石等語。而被害人陳景
    導前於警詢時固就現金與首飾珠寶部分證稱：遭竊金飾部份
    分別是1.純金龍鳳手鐲一對共6錢大約值3萬元、2.金項鍊2
    條共6錢大約值3萬元、3.金戒子2只共2錢大約值1萬元、4心
    型金鎖紅繫繩項鍊約3錢大約值1萬5仟元、5.金戒玉馬鞍約2
    錢大約值1萬元；鑽石部份是1.一只男鑽戒約30分重大約值6
    萬元、戒台是白K金、2.一只女戒上有三顆小鑽及K金戒台約
    重10分大約值1萬元；黑珍珠是一條白K金項鍊，珍珠上有碎
    鑽大約值5萬元、紅寶石及藍寶石外觀已記不得，大約值4萬
    元，上述共值25萬5仟元；現金部分為18,000元等語，然遍
    觀全卷除其單方面指述外，均查無其他證據方法可資補強其
    所稱所有失竊之財物確如上開所述，揆諸前揭說明，就被告
    張慶賢此部分竊得之現金、首飾珠寶除前開認定之8,00 0元
    、金項鍊1條、金戒指1枚、紅寶石1只、藍寶石1只以外之首
    飾珠寶，即無從遽為對被告張慶賢不利之認定，自應對其不
    另為無罪之諭知。
據上論斷，應依刑事訴訟法第299條第1項前段，判決如主文。
本案經檢察官林濬程提起公訴，檢察官楊翊妘到庭執行職務。
中　　華　　民　　國　 110　　年　　12　　月　　24　　日
                  刑事第四庭    法　官  朱盈吉
以上正本證明與原本無異。
如不服本判決應於收受送達後20日內向本院提出上訴書狀，並應
敘述具體理由；如未敘述上訴理由者，應於上訴期間屆滿後20日
內向本院補提理由書（均須按他造當事人之人數附繕本）「切勿
逕送上級法院」。
中　　華　　民　　國　 110　　年　　12　　月　　24　　日
                                書記官  董明惠
附錄論罪科刑之法條：
修正前中華民國刑法第320條第1項
意圖為自己或第三人不法之所有，而竊取他人之動產者，為竊盜
罪，處5 年以下有期徒刑、拘役或5 百元以下罰金。
中華民國刑法第320條第1項
意圖為自己或第三人不法之所有，而竊取他人之動產者，為竊盜
罪，處5年以下有期徒刑、拘役或50萬元以下罰金。
修正前中華民國刑法第321 條第1項
犯竊盜罪而有下列情形之一者，處6 月以上、5 年以下有期徒刑
，得併科新臺幣10萬元以下罰金：
一、侵入住宅或有人居住之建築物、船艦或隱匿其內而犯之者。
二、毀越門扇、牆垣或其他安全設備而犯之者。
三、攜帶兇器而犯之者。
四、結夥三人以上而犯之者。
五、乘火災、水災或其他災害之際而犯之者。
六、在車站、埠頭、航空站或其他供水、陸、空公眾運輸之舟、
    車、航空機內而犯之者。
附表一：

本案被告張慶賢與共犯劉維華共犯竊盜罪     編號 時間 地點 行竊方式、被害人、所竊財物及價值 宣告之刑及沒收 1（即起訴書犯罪事實欄五） 108年4月27日凌晨4至5時許 屏東縣高樹鄉雙興路133 號前 張慶賢、劉維華意圖為自己不法之所有，共同基於竊盜之犯意聯絡，於左列時間，由張慶賢駕駛車牌號碼00-000 0號自用小客車，前往左列地點，見徐海峰停放在該處之車牌號碼AMQ-9521號自用小貨車，無人看管，有機可乘，由劉維華下車，進入該自用小貨車內，徒手開啟引擎，將該自用小客車開走，得手該部自用小客車。 張慶賢共同犯竊盜罪，處有期徒刑肆月，如易科罰金，以新臺幣壹仟元折算壹日。 2（即起訴書犯罪事實欄四） 108年6月18日凌晨3 時43分許 臺南市仁德區保生東路8 號旁之空地 張慶賢、劉維華意圖為自己不法之所有，共同基於竊盜之犯意聯絡，於左列時間，由張慶賢駕駛車牌號碼00-00 00號自用小客車，附載劉維華，前往左列地點，見謝銘華停放在該處之車牌號碼000-00 0號自用大貨車無人看管，有機可乘，即由劉維華下車，發現該大貨車之車門未上鎖，且鑰匙還插在電門上，隨即進入該大貨車，開啟電門發動引擎，將具有載運挖土機拖板功能的大貨車開走，得手該部自用大貨車。 張慶賢共同犯竊盜罪，處有期徒刑肆月，如易科罰金，以新臺幣壹仟元折算壹日。 


附表二：

本案被告張慶賢與另案被告劉維華、張正華共犯加重竊盜罪     編號 時間 地點 行竊方式、被害人、所竊財物及價值 宣告之刑及沒收 1（即起訴書犯罪事實欄三） 108年5月6 日16至17時許 臺南市南化區南化里297之1 號 張慶賢於左列時間駕駛自用小客車，搭載劉維華、張正華等2人，一同前往位於左列地點由陳景導所經營之紅屋頂餐廳。3人見該餐廳疏於看管，有機可乘，即推由劉維華、張正華下車進入該餐廳內，並進入與該餐廳相連、陳景導所居住的客廳、臥室，竊得現金8,000元、茶葉2包、香菸1條又8包、首飾珠寶（包括金項鍊1條、金戒指1枚、紅寶石1只、藍寶石1只)、小書包1個、大米袋1個、太陽能手電筒1個等物品，劉維華、張正華隨即步出該餐廳，並搭乘在外把風接應之張慶賢所駕駛之車輛離開現場，得手前開物品。 張慶賢犯結夥三人以上侵入住宅竊盜罪，處有期徒刑捌月。未扣案之犯罪所得現金新臺幣貳仟陸佰陸拾陸元、金項鍊壹條、金戒指壹枚、紅寶石壹只、藍寶石壹只、小書包壹個、大米帶壹個、太陽能手電筒壹個沒收，於全部或一部不能沒收或不宜執行沒收時，追徵上開現金之價額及其餘物品三分之一之價額。 


附表三：

本案被告張慶賢、余旭琮與真實姓名年籍不詳之人（即某甲）共犯加重竊盜罪     編號 時間 地點 行竊方式、被害人、所竊財物及價值 宣告之刑及沒收 1（即起訴書犯罪事實欄二） 108年7月31日凌晨5時13分許 高雄市仁武區烏林段0100、0101地號土地 張慶賢、余旭琮及真實姓名不詳之人（下稱某甲）共同意圖為自己不法之所有，基於結夥三人以上竊盜之犯意聯絡，先由余旭琮向賴柏霖商借車牌號碼0000-00號自用小貨車，再由某甲取得車牌號碼00-0000號自用小貨車。渠等於左列時間，由某甲駕駛車牌號碼YO-3106號自用小貨車，由余旭琮駕駛該借得2485-MT自用小貨車，並搭載張慶賢，一同前往左列地點，見林榮義停放在該處空地上之車牌號碼00 0-0000號自用大貨車並於後斗附載挖掘機一台（係由永晉工程行出租給林榮義使用），及車牌號碼000-0000號自用大貨車並於後斗附載鏟裝機一台，均無人看管，余旭琮、張慶賢則利用插在前開2台自用大貨車的錄匙，發動車輛，進而分別由余旭琮、張慶賢駕駛前開2台自用大貨車，並由某甲駕駛YO-31 06號自用小貨車帶路，迅速離開上開停車處，得手前開2台自用大貨車及分別附載於後斗的挖掘機、鏟裝機。 張慶賢犯結夥三人以上竊盜罪，處有期徒刑柒月。余旭琮犯結夥三人以上竊盜罪，累犯，處有期徒刑玖月。